【裁判字號】    97,訴,2815
【裁判日期】    980123
【裁判案由】    毒品危害防制條例
【裁判全文】
臺灣板橋地方法院刑事判決              97年度訴字第2815號
公  訴  人  台灣板橋地方法院檢察署檢察官
被      告  甲○○
上列被告因違反毒品危害防制條例案件，經檢察官提起公訴（九
十七年度毒偵字第四九０二號），被告於準備程序中就被訴事實
為有罪之陳述，本院合議庭裁定由受命法官改依簡式審判程序獨
任審理，判決如下：
    主      文
甲○○施用第一級毒品，累犯，處有期徒刑玖月，扣案海洛因伍
包（合計驗餘淨重貳點柒零公克）沒收銷燬之，扣案分裝杓壹支
、注射針筒壹支等物均沒收。又施用第二級毒品，累犯，處有期
徒刑肆月，扣案甲基安非他命壹包（驗餘淨重零點壹壹參捌公克
）沒收銷燬之，扣案分裝杓壹支、玻璃球吸食器壹組等物均沒收
。應執行有期徒刑拾壹月，扣案海洛因伍包（合計驗餘淨重貳點
柒零公克）、甲基安非他命壹包（驗餘淨重零點壹壹參捌公克）
均沒收銷燬之，扣案分裝杓貳支、注射針筒壹支、玻璃球吸食器
壹組等物均沒收。
    事      實
一、甲○○前曾於民國八十七年間，因施用毒品案件，經裁定送
    觀察、勒戒、強制戒治，於八十九年五月三日執行完畢釋放
    。再於九十二年間，因施用毒品違反毒品危害防制條例案件
    ，經本院先後判決處有期徒刑八月、九月、四月確定，經接
    續執行、合併執行，於九十五年四月三十日縮刑期滿執行完
    畢。詎仍不知警惕，竟分別基於施用第一級毒品海洛因及第
    二級毒品甲基安非他命之犯意，於九十七年五月十九日晚間
    九時許，在台北縣板橋市○○街三三一巷四三號四樓居處內
    ，以分裝杓將少許海洛因粉末置入注射針筒內加水稀釋後，
    注射施用海洛因一次；復以另支分裝杓將少許甲基安非他命
    放在玻璃球吸食器內以火燒烤使成煙霧後，吸食施用甲基安
    非他命一次。旋於同日晚間九時許，在前開處所為警查獲，
    扣得海洛因五包（合計驗餘淨重二點七０公克）、甲基安非
    他命一包（驗餘淨重０點一一三八公克），其所有、供施用
    海洛因所用之分裝杓一支、注射針筒一支，供施用甲基安非
    他命所用之分裝杓一支、玻璃球吸食器一組；另扣得與本案
    無關之安非他命吸食器二組、分裝袋九十一個、玻璃球三個
    、白色粉末二包（合計驗餘淨重四點二九二八公克）、電子
    磅秤一台、注射針筒二支等物。經採集其尿液檢體送驗，結
    果呈海洛因代謝物嗎啡類、甲基安非他命陽性反應。
二、案經台北縣政府警察局海山分局報告台灣板橋地方法院檢察
    署檢察官偵查起訴。
    理      由
一、本案被告甲○○所犯係死刑、無期徒刑、最輕本刑為三年以
    上有期徒刑以外之罪，且非高等法院管轄之第一審案件，其
    於準備程序中就被訴事實為有罪之陳述，經本院告知簡式審
    判程序之旨，並聽取公訴人、被告之意見後，經合議庭裁定
    由受命法官獨任進行簡式審判程序，合先敘明。
二、上揭事實，業據被告於本院審理時坦承不諱，並有前開海洛
    因、甲基安非他命、分裝杓、注射針筒、玻璃球吸食器等物
    扣案可證，且被告於九十七年五月十九日為警查獲後，經採
    集其尿液檢體送驗，結果確呈海洛因代謝物嗎啡類、甲基安
    非他命陽性反應，有台灣檢驗科技股份有限公司濫用藥物尿
    液檢驗報告書、對照表、法務部調查局毒品鑑定書、交通部
    民用航空局航空醫務中心毒品鑑定書等件附卷可憑，足證被
    告自白核與事實相符，堪以採信。查被告前曾於八十七年間
    ，因施用毒品案件，經裁定送觀察、勒戒、強制戒治在案，
    再於九十二年間，因違反毒品危害防制條例案件，經法院判
    刑確定，其於五年內再犯本案施用毒品，事證明確，其犯行
    洵堪認定。
三、核被告所為，係犯毒品危害防制條例第十條第一項之施用第
    一級毒品罪、第十條第二項之施用第二級毒品罪。至被告施
    用前後持有海洛因、甲基安非他命之低度行為，為其進而施
    用之高度行為所吸收，不另論罪。又被告所犯上開二罪，犯
    意各別，行為互殊，應予分論併罰。查被告有如前所述之前
    案紀錄，於九十五年四月三十日縮刑期滿執行完畢，有台灣
    高等法院被告前案紀錄表在卷可稽，其於受徒刑之執行完畢
    後，五年以內故意再犯本案有期徒刑以上之罪，俱為累犯，
    均應依刑法第四十七條第一項規定加重其刑。
四、爰審酌被告之素行不佳，經執行觀察、勒戒、強制戒治後仍
    未戒除吸毒惡習，施用毒品危害其個人身心健康，及犯罪後
    坦承犯行，態度尚屬良好等一切情狀，分別量處如主文所示
    之刑，並定其應執行之刑，以示懲儆。
五、扣案之海洛因五包（合計驗餘淨重二點七０公克）、甲基安
    非他命一包（驗餘淨重０點一一三八公克），為本案查獲之
    毒品，而本件海洛因、甲基安非他命為細微粉末，部分沾附
    於包裝袋上（見扣案照片），若欲完全析離，雖非不可能，
    但此舉對毒品危害防制政策之施行，並無特殊助益，且徒費
    執行之成本，故均併依毒品危害防制條例第十八條第一項前
    段規定宣告沒收銷燬之，以符執行之實際。扣案分裝杓一支
    、注射針筒一支等物，為被告所有、供本案施用海洛因犯罪
    所用之物；扣案分裝杓一支、玻璃球吸食器一組等物，則為
    被告所有、供本案施用甲基安非他命犯罪所用之物，業據其
    供明在卷，爰依刑法第三十八條第一項第二款規定宣告沒收
    。至扣案之安非他命吸食器二組、分裝袋九十一個、玻璃球
    三個、白色粉末二包（合計驗餘淨重四點二九二八公克）、
    電子磅秤一台、注射針筒二支等物，被告否認為其所有，亦
    乏積極證據足認係被告供本案施用毒品犯罪所用之物，爰不
    諭知沒收，附此敘明。
據上論斷，應依刑事訴訟法第二百七十三條之一第一項、第二百
九十九條第一項前段，毒品危害防制條例第十條第一項、第二項
、第十八條第一項前段，刑法第十一條前段、第四十七條第一項
、第五十一條第五款、第三十八條第一項第二款，判決如主文。
本案經檢察官陳豐年到庭執行職務。
中    華    民    國    98    年    1     月    23    日
                  刑事第十九庭  法  官  林鈺琅
以上正本證明與原本無異。
如不服本判決，應於收受送達後10日內，向本院提出上訴狀，並
應敘述具體理由；其未敘述上訴理由者，應於上訴期間屆滿後20
日內，向本院補提理由書（均須按他造當事人之人數附繕本），
「切勿逕送上級法院」。
                                書記官  林蔚然
中    華    民    國    98    年    1     月    23    日
附錄本案論罪科刑法條全文：
毒品危害防制條例第十條：
  施用第一級毒品者，處六月以上五年以下有期徒刑。
  施用第二級毒品者，處三年以下有期徒刑。


司法院資訊處製作；財團法人民間司法改革基金會備份。
